最高法院民事裁定　　　　　　　　　　111年度台抗字第258號
抗　告　人　乙母（真實姓名及年籍詳卷）
上列抗告人因與高雄巿立五福國民中學間請求國家賠償事件，聲
請閱覽複製卷內文書等，對於中華民國111年1月25日臺灣高等法
院高雄分院裁定（110年度上國字第8號），提起抗告，本院裁定
如下：
    主  文
抗告駁回。
抗告訴訟費用由抗告人負擔。
    理  由
本件抗告人對於臺灣高等法院高雄分院110年度上國字第8號請求
國家賠償等事件，聲請閱覽相對人高雄巿立五福國民中學於第一
審法院提出霸凌因應小組三次會議之會議紀錄（下稱會議紀錄）
及簽到表之原本，及複製○生、○生之訪談錄音檔。原法院以：
按當事人得向法院書記官聲請閱覽、抄錄或攝影卷內文書，或預
納費用聲請付與繕本、影本或節本。卷內文書涉及當事人或第三
人隱私或業務秘密，如准許前項之聲請，有致其受重大損害之虞
者，法院得依聲請或依職權裁定不予准許或限制前項之行為，觀
諸民事訴訟法第242條第1項、第3 項規定自明。而依校園霸凌防
制準則第21條第5款、第22 條規定，學校提供予法院之校園霸凌
事件原始文書其中記載有當事人、檢舉人、證人及協助調查人姓
名及其他足以辨識身分之資料，即屬民事訴訟法第242條第3項規
定之秘密、隱私，倘准許當事人閱覽上開資料，即有致上開人員
受重大損害之虞，故法院得裁定不予准許閱覽。查相對人於民國
110年6月22日提供予第一審法院之會議紀錄，係相對人為調查處
理校園霸凌事件而製作，該資料原本中之「姓名及其他足以辨識
身分」遮掩後影印，並將影本附卷，且就相對人提出之「高雄巿
立五福國民中學疑似校園霸凌事件訪談結果報告書」（下稱報告
書）相關訪談錄音檔製作具有證據同一性之錄音譯文附卷。審酌
抗告人可藉由閱覽、抄錄上開文書影本及譯文，知悉上開文書、
錄音檔中除相關人員姓名等身分資料以外之全部內容，且其業已
閱覽上開資料，而第一審法院並已傳訊訴外人○生到庭做證，足
以客觀判斷事發當時情狀，對其本案訴訟權之行使，自難認有何
妨害之情事。是抗告人主張：因相對人提出之會議簽到表及會議
紀錄係偽造，第一審法院僅准其閱覽、抄錄經遮掩姓名等身分資
料之報告書、會議紀錄及簽到表等資料，使伊無法得知其簽名是
否偽造？出席人員是否虛構？有礙其行使本件訴訟權云云，不足
採取。抗告人既已閱覽系爭會議紀錄影本及○生之證詞，則會議
紀錄中之人名及簽到表及錄音檔，對該文書之內容不生影響，自
仍應依上開規定予以保密，以保障隱私權及業務秘密。是抗告人
聲請會議紀錄及簽到表之原本暨○生及○生之訪談錄音檔，自不
應准許等詞，因以裁定駁回其聲請，於法並無違誤。抗告意旨，
指摘原裁定違背法令，聲明廢棄，非有理由。
據上論結，本件抗告為無理由。依民事訴訟法第495條之1第1 項
、第449條第1項、第95條、第78條，裁定如主文。
中    華    民    國   111    年    3     月    31    日
                      最高法院民事第二庭
                          審判長法官  高  孟  焄  
                                法官  彭  昭  芬  
                                法官  蘇  芹  英  
                                法官  邱  璿  如  
                                法官  徐  福  晋  
本件正本證明與原本無異
                                      書  記  官 
中    華    民    國   111    年    4     月    7     日